# 关于合同资产

提问人：koodhao 时间：2022-09-27 21:38:16
企业以发货签收确认收入，根据企业与客户的交易模式，客户收到商品后，一般会在次月初与企业对账确认，并要求企业统一开具发票结算； 请问：月末已发货客户完成签收，但未对账部分，应该确认为合同资产还是应收账款？如果确认应收账款，在审计函证时，可能会出现回函差异，因客户对这部分未对账款项不予确认； 是否应该视同为有时间因素以外的事项需要完成（未完成对账），而确认为合同资产？

回答人：chenyiwei
月末已发货客户完成签收，但未对账部分，应该确认为应收账款，而不是合同资产。因为“对账”只是货款结算过程中的一个环节，其本身不构成向客户交付商品或劳务的履约义务，因而是一个必然发生是事项，可以视同仅取决于时间流逝。
对于审计中的回函差异，可以执行替代程序予以核实，如检查期后对账情况及其结果。

提问人：koodhao 时间：2022-10-01 14:31:41
感谢陈版，如果在实际业务中，企业对象与实际交付商品会存在个别差异，如免收模具费、或者部分产品质量扣款,并且该差异无法事先确定，也就是上月发货的商品，大概99% 能完成收回，但是可能有1%的款项会在对账时给予客户减免的可能，这种情况下，是否应该在确认收入时予以考虑？或者将收入确认时点改为双方对账时点？

回答人：chenyiwei
一般不影响收入确认时点，但在收入计量时，需考虑可变对价或者质量保证条款对收入计量的影响，或者考虑是否需确认预计负债。